臺灣高等法院高雄分院刑事判決　　　　100年度交上訴字第4號
上　訴　人
即　被　告　林駿煌
上列上訴人因公共危險案件，不服臺灣高雄地方法院99年度審交
訴字第259 號中華民國99年12月7 日第一審判決（起訴案號：臺
灣高雄地方法院檢察署99年度調偵字第1237號），提起上訴，本
院判決如下：
     主  文
上訴駁回。
     理  由
一、按不服地方法院之第一審判決而上訴者，應向管轄第二審之
    高等法院為之，且上訴書狀應述具體理由。第二審法院認
    為上訴書狀未述理由或上訴有刑事訴訟法第362 條前段之
    情形者，應以判決駁回之，刑事訴訟法第361 條第1 項、第
    367 條前段定有明文。所謂不服第一審判決之具體理由，必
    係依卷內既有訴訟資料或提出新事證，指摘或表明第一審判
    決有何採證認事、用法或量刑等足以影響判決本旨之不當或
    違法，而構成應予撤銷之具體事由，始足當之；倘僅泛言原
    判決認定事實錯誤、違背法令、量刑失之過重或輕縱，而未
    指出具體事由，或形式上雖已指出具體事由，然該事由縱使
    屬實，亦不足以認為原判決有何不當或違法者，皆難謂係具
    體事由，俾與第二審上訴制度在請求第二審法院撤銷、變更
    第一審不當或違法之判決，以實現個案救濟及節制濫行上訴
    之立法目的相契合。是倘上訴人之上訴書狀雖述上訴理由
    ，惟並未具體述第一審判決有何不當或違法情形，即與未
    述具體理由無異，所為上訴，即非適法。
二、上訴人即被告林駿煌不服原判決，上訴意旨以：被告是精神
    障礙者，本件車禍發生時，被告車子撞壞，自己也受傷，曾
    問對方有沒有怎樣，見對方沒怎樣，被告才離開，並沒有置
    之不理，請法院明察云云。
三、經查，被告於98年10月13日下午5 時30分許，騎機車在高雄
    縣鳳山市○○街與裕昌街口，與顏瑚所騎之機車碰撞，致顏
    瑚人車倒地，受有左膝挫傷併左大腿瘀血、左踝扭傷之傷害
    ，被告對顏瑚未採取救護措施或協助將其送醫救治，亦未留
    在現場等候警方前來處理，即逕自騎機車離開，有肇事致人
    傷害逃逸之事實，業據其於檢察官偵查及原審審理時坦白承
    認；而被告所犯刑法第185 條之4 之肇事致人傷害逃逸罪，
    其法定刑為6 月以上5 年以下有期徒刑，被告係屬累犯，依
    法應加重其刑，原審審酌被告犯後坦承犯行，態度尚可，就
    過失傷害部分已與被害人達成和解，支付賠償金額，顯有悔
    意，且被告係中度精神障礙者，經濟能力不佳，現正從事廚
    師之職業等情狀，科處有期徒刑7 月，量刑已屬偏輕，且被
    告係累犯，並不符緩刑之要件，被告上訴始翻稱其於肇事後
    有問對方有無怎樣，並非置之不理云云，應不足採取。至被
    告係中度精神障礙者之情，原判決於量時已予斟酌，是被告
    上訴意旨所陳，稽諸首揭說明，難謂有具體理由，其上訴即
    非適法，爰予駁回，並不經言詞辯論為之。
據上論斷，應依刑事訴訟法第367 條前段、第372 條，判決如主
文。
中    華    民    國   100    年    1     月    11    日
                  刑事第四庭    審判長法  官  蕭權閔
                                      法  官  吳進寶
                                      法  官  陳吉雄
以上正本證明與原本無異。
如不服本判決應於收受本判決後10日內向本院提出上訴書狀，其
未述上訴理由者，並得於提起上訴後10日內向本院補提理由書
狀（均須按他造當事人之人數附繕本)「 切勿逕送上級法院」。
中    華    民    國    100   年     1    月    12    日
                                      書記官  郭蘭蕙